臺灣士林地方法院民事裁定
111年度小上字第8號
上  訴  人  八達洋建設有限公司

法定代理人  賴雿基
被上訴人    台北小別墅社區公寓大廈管理委員會

法定代理人  胡淑芬
訴訟代理人  林楚儒
上列當事人間給付管理費事件，上訴人對於民國110 年9 月30日
本院內湖簡易庭110 年度湖小字第1160號第一審判決提起上訴，
本院裁定如下：
    主  文
上訴駁回。
第二審訴訟費用新臺幣壹仟伍佰元由上訴人負擔。
    理  由
一、上訴意旨略以：上訴人所屬之基地面積範圍，並未使用到被
    上訴人之社區範圍土地，亦非該社區之住戶，不應繳納管理
    費，故請求廢棄原判決。
二、對於小額程序第一審判決之上訴，非以其違背法令為理由，
    不得為之；上訴狀內應記載上訴理由，表明原判決所違背之
    法令及其具體內容，或依訴訟資料可認為原判決有違背法令
    之具體事實；民事訴訟法第436 條之24第2 項、第436 條之
    25定有明文。所謂判決違背法令，依同法第468 條規定，指
    判決不適用法規或適用不當，故其上訴狀內應有不適用法規
    或適用法規不當之具體指摘，並揭示該法規之條項或其內容
    ，若係成文法以外之法則，應揭示該法則之旨趣；否則，上
    訴為不合法。　　
三、查本件上訴人於原審並未到庭，亦未提出書狀，原審自無從
    知悉其究竟有何爭執或抗辯，但既已衡量其追求實體利益與
    程序利益，並經調查被上訴人所提之相關事證後，始為判決
    ，有兼顧兩造權益之保護，更與小額訴訟程序追求達成迅速
    而經濟之裁判，以及追求符合當事人信賴之真實之程序目的
    相符。且為貫徹小額程序之簡速性，避免因上訴人提出新事
    實及證據而延滯訴訟，小額事件之第二審法院，原則上應按
    第一審之訴訟資料，審核其訴訟程序及判決內容有無違背法
    令，民事訴訟法第436 條之28及其立法理由，對此規定及說
    明甚詳。上訴人以提出新事證，為其上訴理由，且未具體指
    摘原判決究竟有何不適用法規或適用不當之處，依上說明，
    自屬不合法，應駁回其上訴。
四、小額訴訟之上訴程序，法院為訴訟費用之裁判時，應確定其
    費用額，民事訴訟法第436 條之19第1 項、第436 條第32第
    1 項規定甚明。本件上訴為不合法，第二審裁判費用自應由
    上訴人負擔，故上訴人所支出之第二審裁判費用1,500元，
    應併命其負擔。
據上論結，本件上訴為不合法，依民事訴訟法第436 之32第1  
項、第2 項、第436 條之19第1 項、第444 條第1 項前段、第95
條、第78條，裁定如主文。　　　
中　　華　　民　　國　　111 　年　　8 　　月　　15　　日
              
　　　　　　  民事第二庭  審判長法　官  陳章榮
　　　　　　　　　　　　　　　　法　官  邱光吾
　　　　　　　　　　　　　　　　法　官  王伯文
正本係照原本作成。
本裁定不得再抗告。
中　　華　　民　　國　　111 　年　　8 　　月　　15　　日
                                書記官  蘇婷